臺灣臺南地方法院刑事判決　　　　　　　　　　　　九十三年度簡上字第三一四號
　　上　訴　人　臺灣台南地方法院檢察署檢察官
　　被　　　告　己○○
　　指定辯護人　戊○○律師
右列上訴人因偽造有價證券案件，不服本院九十三年度簡字第二四五七號中華民國九
十三年十月二十九日第一審判決（聲請案號：九十二年度營偵字第一三六一號），提
起上訴，本院管轄之第二審合議庭判決如左：
    主  文
原判決撤銷。
己○○連續意圖供行使之用，而偽造有價證券，處有期徒刑貳年，緩刑伍年。如附表
所示本票上偽造之「乙○○」署押貳枚均沒收之。
    事  實
一、己○○因需錢恐急，欲向丁○○借款，丁○○除要求己○○本人外，尚須另一人
    共同簽發本票始願出借。詎己○○為了能順利向丁○○借款，竟基於意圖供行使
    之用之概括犯意，連續於九十一年五月二十日、同年七月三日，在不詳地點，偽
    造乙○○（其女兒）署押為共同發票人，簽發如附表所示之本票二紙，完成本票
    之發票行為後，交付丁○○，取得借款。
二、案經丁○○訴由台灣台丙○察署檢察官發交臺南縣警察局新營分局調查後，報請
    台灣台南地方法院檢察署檢察官聲請簡易處刑。
    理  由
一、訊據被告己○○於偵、審中供承不諱，核與告訴人丁○○指訴之情節相符，且有
    本票影本二紙存卷足憑，被告自白核與事實相符，應堪採信。本件事證明確，被
    告犯行堪以認定。
二、查被告己○○於本票之發票人欄假冒乙○○名義簽名，核其所為係犯刑法第二百
    零一條第一項之意圖供行使之用而偽造有價證券罪。其二次偽造有價證券犯行，
    時間緊接、方法相同，所犯均是構成要件相同之罪，應依刑法第五十六條連續犯
    規定論以一罪，並加重其刑。行使偽造有價證券之低度行為，應為偽造之高度行
    為所吸收，不另論罪。起訴書雖認被告上開犯行係犯刑法第二百十六條之行使第
    二百十條偽造私文書罪，惟公訴檢察官於本院第一審審理時，當庭予以變更起訴
    法條為刑法第二百零一條偽造有價證券罪，本院自當依偽造有價證券罪審理，附
    此敘明。
三、原審以被告犯行明確，依法論罪科刑，原非無見，惟查：本件如附表所示之本票
    ，僅「乙○○」為發票人部分係屬偽造，而被告己○○之簽名為真正，該部分為
    發票人部分則仍屬有效之票據，不在應依法沒收之列。原審就沒收部分之事實，
    審理有誤，公訴人上訴指為不當，應認為有理由，爰將原判決撤銷，由本院管轄
    之第二審合議庭自為判決。至公訴人另依告訴人所請指稱：被告於取得和解書之
    後，根本未依照和解書履行，告訴人未受償任何金錢，實難認被告有悔悟之心，
    被告惡行顯然重大云云，然上情業經被告否認，並稱：伊向告訴人出借之款項，
    業經乙○○向同事借款清償完畢等語。經查，此部分業經告訴人於偵查中表示雙
    方已經和解，不願再追究等語（見九十二年十二月二十二日偵查筆錄），且亦於
    九十三年九月九日收受乙○○清償之五萬零五百元，並親筆書立收據一紙附卷足
    參（見本院九十三年度訴字第三五二號刑事卷三十四頁），被告辯稱業經清償乙
    情，應堪採信。且本院於審理庭時，傳喚告訴人說明和解履行狀況，其經合法傳
    喚均未到院，有本院傳票回執一紙附卷，告訴人空言被告未依約履行清償條件，
    並不足採，此部分上訴並無理由，併同敘明。審酌被告並無前科，有臺灣高等法
    院被告全國前案紀錄表附卷一份可稽，與被害人乙○○是母女關係、犯罪所造成
    之損害尚非甚鉅，事後並自白犯罪，知所悔悟，且已清償，有收據一紙可憑，足
    見其惡性非重，情堪憫恕，縱量處法定最低刑度，衡情猶屬情輕法重，爰依刑法
    第五十九條之規定酌量減輕其刑。審酌前開被告犯罪之動機、手段、犯罪所生之
    危害、犯後坦認犯行知所悔悟等一切情狀，量處如主文所示之刑，以示懲儆。末
    查被告未曾受有期徒刑以上刑之宣告，事後坦承犯行，知所悔悟，已如前述，本
    院認被告經此偵審教訓後，應知所警惕，當無再犯之虞，因認對其所宣告之刑，
    以暫不執行為適當，併予宣告緩刑五年，以勵自新。另附表所示本票上共同發票
    人「乙○○」署押二枚，併依法宣告沒收之。
據上論斷，應依刑事訴訟法四百五十五條之一第一項、第三項、第三百六十九條第一
項前段、第三百六十四條、第二百九十九條第一項前段，刑法第五十六條、第二百零
一條第一項、第五十九條、第七十四條第一款、第二百零五條，判決如主文。
本案經檢察官甲○○到庭執行職務。
中    華    民    國      九十四    年       一       月    二十七      日
                              臺灣臺南地方法院刑事第十庭
                                審判長法  官  鄭  文  祺
                                      法  官  林  中  如
                                      法  官  蔡  奇  秀
右正本證明與原本無異。
不得上訴。
          書記官  韓  雪  青
中    華    民    國      九十四    年       二       月       一       日
附錄法條：
中華民國刑法第二百零一條
意圖供行使之用，而偽造、變造公債票、公司股票或其他有價證券者，處三年以上十
年以下有期徒刑，得併科三千元以下罰金。
行使偽造、變造之公債票、公司股票或其他有價證券，或意圖供行使之用，而收集或
交付於人者，處一年以上七年以下有期徒刑，得併科三千元以下罰金。
附表：
┌───┬─────┬─────┬────┬──────┬───────┐
│ 編號 │   票號   │  發票日  │ 到期日 │  票面金額  │  沒    收    │
├───┼─────┼─────┼────┼──────┼───────┤
│１    │４９６４４│民國九十一│民國九十│新臺幣拾萬元│發票人欄偽造李│
│      │８        │年五月二十│一年五月│整          │馥夙名義簽名  │
│      │          │日        │二十九日│            │              │
├───┼─────┼─────┼────┼──────┼───────┤
│２    │０２１３８│民國九十一│民國九十│新臺幣拾柒萬│同右          │
│      │３        │年七月三日│一年七月│元整        │              │
│      │          │          │三十日  │            │              │
└───┴─────┴─────┴────┴──────┴───────┘
